【裁判字號】    88,訴,152
【裁判日期】    890522
【裁判案由】    違反電信法
【裁判全文】
臺灣臺南地方法院刑事判決                          八十八年度訴字第一五二號
    公  訴  人  臺灣台南地方法院檢察署檢察官
    被      告  乙○○
    選任辯護人  萬維堯
右列被告因違反電信法案件，經檢察官提起公訴（八十七年度偵字第一二五五五號）
，本院判決如左：
    主  文
乙○○連續行使偽造私文書，足以生損害於他人，處有期徒刑參月。
    事  實
一、乙○○明知000000000號之行動電話號碼（包括內碼及序碼）係他人（
    即掛名蔡淑惠，實際使用者係丁○○）向中華電信股份有限公司（下稱中華電信
    公司）合法租用之號碼，專供前揭用戶使用，未經允許，不得私自盜拷使用，竟
    基於為自己不法利益之意圖，於民國（下同）八十七年三月底，明知鄭明展（另
    案經本院八十七年度訴字第九六三號、台灣高等法院台南分院八十八年度上訴字
    第八一號判決）向其借用之行動電話已交由黃泰龍（綽號「黑輪」，未據起訴）
    在不詳地點將前述用戶所租用行動電話之序號及內碼燒錄至其行動電話ＩＣ內，
    乙○○竟基於免予支付電話費用之概括犯意，自八十七年四月初之某日起，在臺
    南縣境內，連續使用該行動電話撥號通話約十次，盜用上開電信設備通訊，因而
    獲得相當於免繳電話通信費之不法利益，足以生損害於中華電信公司及前揭用戶
    。嗣於八十七年四月二十九日警方查獲少年甲○○時，在其身上查扣該行動電話
    ，甲○○供出該行動電話係乙○○所有，始知上情。
二、案經臺南市警察局第五分局報告台灣台南地方法院檢察署檢察官偵查起訴。
    理  由
一、訊據被告乙○○矢口否認右揭事實，辯稱伊於八十七年三月間購買新的行動電話
    ，將舊電話借給鄭明展，伊因自己的電話沒電，所以有時向鄭明展借來打，當時
    並不知道該行動電話係盜拷，後來被查獲後才知道是王八機云云。經查：查扣之
    電話號碼係盜拷自蔡淑惠向中華電信公司申請，實際上由丁○○使用之0000
    00000號行動電話號碼（包括內碼及序碼）之事實，業經證人丁○○於警訊
    時證述綦詳，並有行動電話一支扣案可證；又少年甲○○於本院八十七年度少調
    字第六九五號調查時稱該電話係丙○○交付予伊，當時丙○○告訴伊該手機是被
    告乙○○所有，也見過被告使用，且被告於警訊時已坦承知情該手機係盜拷而來
    （見八十七年少調字第六九五號卷附八十七年四月二十九日之警訊筆錄），復於
    偵訊時坦承：「（打時知否係盜拷？）剛開始不清楚，後來打了幾通後，才知道
    係盜拷的，但我仍貪小便宜所以仍繼續打」（見八十七年度偵字第一二五五五號
    卷第七頁背面），另參以被告於本院審理時稱：「因為八十七年三月間我買了壹
    台新的電話，丙○○說他要用電話機，所以我才借給他，當時我到通訊行將電話
    號碼燒掉，並燒到我新買的掌中星鑽。丙○○拿著我的舊的電話機到電動玩具店
    給黃泰龍，當時我也在那裡打電動玩具，後來那隻電話就可以使用，我後來才知
    道那隻電話是王八機，我在八十八年戒治後我的朋友才告訴我黃泰龍是在幫別人
    燒王八機」等情以觀，被告曾親見鄭明展將該電話交予黃泰龍後該電話即可使用
    ，被告應係明知該電話係鄭明展交由黃泰龍盜拷而來，其辯稱不知情顯係卸責之
    詞，不足採信。本件事證已明，被告犯行洵勘認定。
二、按行動電話手機之電子序號及內碼等，係手機製造廠商及行動電話通信業者方有
    權製作，將之輸錄於行動電話手機之電腦電磁紀錄內，供行動電話通信業者之電
    腦網路交換控制中心比對查核，以決定是否准許該手機使用者通信之用，是該內
    碼及序碼係屬刑法第二百二十條第三項之電磁紀錄，而為同條第二項之準文書，
    是使用他人盜拷第三人行動電話內碼、序碼之行動電話，尚有行使偽造準私文書
    之行為。核被告乙○○所為，係犯電信法第五十六條第一項盜用他人通訊設備通
    訊罪、刑法第二百十六條、第二百二十條、第二百十條之行使偽造準私文書罪。
    其先後多次盜用他人通訊設備之行為，均時間緊接，犯罪構成要件相同，顯係基
    於概括之犯意反覆為之，為連續犯，均應依刑法第五十六條之規定論以一罪並加
    重其刑。被告所犯電信法第五十六條第一項之罪及刑法第二百十六條、第二百二
    十條、第二百十條之行使偽造準私文書罪之間，為一行為同時觸犯二罪名之想像
    競合犯，應依刑法第五十五條前段之規定從一重之行使偽造準私文書罪處斷。爰
    審酌被告犯罪之動機、目的、手段、所獲得之利益等一切情狀，量處如主文所示
    之刑，以資懲儆。又扣案之行動電話業經本院八十七年度訴字第九六三號判決宣
    告沒收，爰不再另行宣告沒收。
據上論斷，應依刑事訴訟法第二百九十九條第一項前段，電信法第五十六條第一項，
刑法第十一條前段、第五十六條、第二百十條、第二百二十條、第二百十六條、第五
十五條前段，判決如主文。
中      華      民      國      八十九      年    五    月    二十二    日
                                  臺灣臺南地方法院刑事第三庭
                                          法  官  高如宜
右正本證明與原本無異。
如不服本判決，應於判決送達後十日內向本院提出上訴狀( 應附繕本 )。
                                          書記官  劉岳文
中      華      民      國      八十九      年    五    月    二十二    日
附錄本案論罪科刑法條全文：
電信法第五十六條
    意圖為自己或第三人不法之利益，以有線、無線或其他電磁方式，盜接或盜用他
    人電信設備  通信者，處五年以下有期徒刑、拘役或併科新台幣十五萬元以下罰
    金。
    製造或變更電信器材，供自己或他人盜接或盜用他人電信設備通信者，亦同。
刑法第二百十六條
    行使第二百十條至第二百十五條之文書者，依偽造、變造文書或登載不實事項或
    使登載不實事項之規定處斷。
刑法第二百十條
    偽造、變造私文書，足以生損害於公眾或他人者，處五年以下有期徒刑。
刑法第二百二十條
    在紙上或物品上之文字、符號、圖畫、照像，依習慣或特約，足以為表示其用意
    之證明者，關於本章及本章以外各罪，以文書論。
    錄音、錄影或電磁紀錄，藉機器或電腦之處理所顯示之聲音、影像或符號，足以
    為表示其用意之證明者，亦同。
    稱電磁紀錄，指以電子、磁性或其他無法以人之知覺直接認識之方式所製成之紀
    錄，而供電腦處理之用者。


司法院資訊處製作；財團法人民間司法改革基金會備份。
